# 金融资产的几个问题

提问人：hotung 时间：2018-11-19 18:52:26
请教陈版， 1 、金融资产管理公司对于收购不良资产包，采用按户核算模式，计入以公允价值计量且变动计入当期损益科目，单户每笔收回的款项均冲减收购对价，直至将资产收购对价冲减为 0 后开始确认投资收益，这种操作模式是否可行？对应的准则依据是什么？ 2 、假定金融资产管理公司收购了重组后的不良资产，计入以摊余成本计量的金融资产，根据新金融工具准则，是否算购入时已发生信用减值的金融工具，按照第三阶段来进行减值处理？还是说可以因公司主营业务为收购不良，在公司内部评级为正常类，其不算购入时已发生信用减值的金融工具？

回答人：chenyiwei
1 、这种做法严格来说没有准则依据，但实务中较为可行，也较为简便、谨慎。 2 、理论上在新金融工具准则下应算购入时已发生信用减值的金融工具，按照第三阶段来进行减值处理。

提问人：hotung 时间：2018-11-20 20:44:07
陈版，想了解下，第一个问题里，资产对应的债权没有转让，回收的款项为什么可以先冲减收购对价，其实这个原理是什么？冲减为0 是不是相当于终止确认资产，但是其实债权还有对应收回现金的权利，那不是不符合金融资产终止确认的条件么？ 另外，想请教，如果资管公司按照资产包来进行核算，是否也可以参照按户的模式，回收款冲减收购价直至为 0 ？

回答人：chenyiwei
这种做法属于实务变通，本来就没有准则上的依据。如果严格按准则，应该一开始就认为是属于第三阶段，估计未来现金流量按实际利率法核算。但实务中可能不可行。

提问人：hotung 时间：2018-11-22 19:23:25
陈版，对于购入底层资产为不良的信托计划，是否应认定为购入时已发生信用减值的金融工具？

回答人：chenyiwei
理论上是，但这类资产如何严格按准则规定在实务中进行核算，事实上还在摸索中。

提问人：zengfengxia 时间：2018-11-23 10:38:57
陈版，实务中对未能豁免简化处理的其他应收款坏账损失，有哪些可以选择的方案？三阶段计提会不会影响矩阵法的使用？ 另外，目前很多企业对新准则实施后公允价值计量豁免的取消感到困惑，严格按准则处理，只能利用估值专家工作，提高核算和审计成本，有没有其他简化的可能？

回答人：chenyiwei
这些问题还是只能摸索，特别是第二个公允价值计量问题，这次官方应用指南中根本没提，感到很奇怪。

提问人：hotung 时间：2018-11-26 11:24:33
陈版，咨询下，如果对于不良债权资产的核算从按资产包核算细化为按户核算，是否属于会计政策的变更？

回答人：chenyiwei
理论上本来就应按户核算，严格来说这种改变是前期差错更正。

提问人：hotung 时间：2018-11-28 11:15:57
请教陈版，假定母公司对外销售了一批金融资产（比如贷款），经过与不同第三方多次交易后，金融资产又以市场价格卖回到了集团内的子公司或孙公司，子公司或孙公司将金融资产计入交易性金融资产或可供出售金融资产，请问在集团合并报表层面，是否应认定为内部交易，做抵消分录，仍确认贷款，而不是其他金融资产科目？对于这类交易的金融资产是否在集团层面报表上出表，是否也是依据金融资产转移的准则里的条款去判定？

回答人：chenyiwei
首先判断各交易环节是否为一揽子交易，通过一揽子交易最终未转移风险和报酬。如果是则标的资产在合并报表层面的处理延续。反之就需要进一步考虑转出时是否满足终止确认条件等问题。